【裁判字號】    90,易,215
【裁判日期】    900430
【裁判案由】    贓物
【裁判全文】
臺灣板橋地方法院刑事判決                            九十年度易字第二一五號
    公  訴  人  臺灣板橋地方法院檢察署檢察官
    被      告  甲○○
右列被告因贓物案件，經檢察官提起公訴（八十九年度偵字第一九七二七號），本院
判決如左：
    主  文
甲○○故買贓物，處拘役拾日，如易科罰金以佰元折算壹日。
    事  實
一、甲○○於民國八十九年九月十六日，明知姓名年籍不詳之菲律賓籍男子「ALAN」
    騎至其上班公司（臺北縣某處）處，向其兜售懸掛車號ＫＡＳ－九五三號車牌（
    該車牌原係王志興所有藍色山葉重型機車之車牌，於八十九年八月十三日晚上八
    時許，由王志興之弟王志豪騎乘該機車至臺北縣鶯歌鎮○○○路高速公路涵洞下
    停放時，遭不詳之人竊走該車牌）之白色三陽迪爵重型機車（該贓車內ＦＧ○七
    七八七八號引擎，原係程世強所有車號ＧＧＩ－○五一號重型機車之引擎，該機
    車於八十九年七月十六日後因車禍損壞停在臺北縣大溪鎮○○○○道公路武嶺橋
    牌樓旁，車牌已先拆下，詎該機車尚未報銷拖走棄置前即遭不詳之人竊走；至該
    機車其他車身部分則來路不明），係無行車執照來源不明之贓物，竟以新臺幣（
    下同）一萬元之低價買入。嗣其於八十九年十月十六日晚上十時五十五分許，騎
    乘上開機車行經臺北縣鶯歌鎮○○○路、二甲路交岔路口時，為警攔檢而查獲上
    情。
二、案經臺北縣警察局三峽分局報請臺灣板橋地方法院檢察署檢察官偵查起訴。
    理  由
一、訊據被告甲○○固不否認有於上揭時地向「ALAN」男子購買上開機車之事實，惟
    矢口否認有故買贓物之犯行，辯稱：伊不知該機車係贓車云云。惟查，被告自承
    購買該機車時並無行車執照，且僅以一萬元之低價即購得該機車，與市價顯不相
    當，衡諸常情難謂其對該機車無贓物之認識，是被告上開所辯，無非係事後畏罪
    卸責之詞，委無可採。此外，上開贓車懸掛之車號ＫＡＳ－九五三號車牌及車內
    ＦＧ○七七八七八號引擎，分別係車主王志興、程世強所有機車遭竊之物，已據
    證人王志豪、程世強於警訊時證述明確，並有臺北縣警察局車牌尋獲通報單、贓
    物認領保管單等影本在卷可稽，本件事證已甚明確，被告犯行洵堪認定。
二、核被告故買贓物，所為係犯刑法第三百四十九條第二項之故買贓物罪。爰審酌被
    告一時貪圖小利、所生危害尚非重大及犯罪後態度等一切情狀，量處如主文所示
    之刑，又刑法第四十一條業於九十年一月十日修正公布，於同年月十二日生效，
    該條第一項修正規定為「犯最重本刑為五年以下有期徒刑以下之刑之罪，而受六
    個月以下有期徒刑或拘役之宣告，因身體、教育、職業、家庭之關係或其他正當
    事由，執行顯有困難者，得以一元以上三元以下折算一日，易科罰金。但確因不
    執行所宣告之刑，難收矯正之效，或難以維持法秩序者，不在此限。」，經比較
    新舊法結果，被告所犯上開之罪，行為後依修正後之刑法第四十一條第一項前段
    規定，則得易科罰金，顯較為有利，爰依刑法第二條第一項前段，適用修正後刑
    法第四十一條第一項前段規定，就被告上開所量處之刑，併諭知易科罰金之折算
    標準。
據上論斷，應依刑事訴訟法第二百九十九條第一項前段，刑法第二條第一項前段、第
三百四十九條第二項、第四十一條第一項前段，罰金罰鍰提高標準條例第一條前段、
第二條，判決如主文。
本案經檢察官張云綺到庭執行職務
中      華      民      國    九十      年      四      月     三十     日
                                    臺灣板橋地方法院刑事第六庭
                                        法  官  彭  全  曄
右正本證明與原本無異
如不服本判決應於送達後十日內向本院提出上訴狀
                                        書記官  梁  宜  庭
中      華      民      國    九十      年      五      月     二       日
附錄本案論罪科刑法條全文：
刑法第三百四十九條
收受贓物者，處三年以下有期徒刑、拘役或五百元以下罰金。
搬運、寄藏、故買贓物或為牙保者，處五年以下有期徒刑、拘役或科或併科一千元以
下罰金。
因贓物變得之財物，以贓物論。


司法院資訊處製作；財團法人民間司法改革基金會備份。
